【裁判字號】    97,易緝,4
【裁判日期】    970521
【裁判案由】    竊盜
【裁判全文】
臺灣基隆地方法院刑事判決               97年度易緝字第4號
公  訴  人  臺灣基隆地方法院檢察署檢察官
被      告  丙○○
                    現於臺灣臺北看守所
上列被告因竊盜案件，經檢察官提起公訴（96年度偵字第1448號
），本院判決如下：
    主  文
丙○○共同攜帶兇器竊盜，累犯，處有期徒刑柒月，減為有期徒
刑參月拾伍日，如易科罰金以新台幣壹仟元折算壹日；又共同攜
帶兇器竊盜，累犯，處有期徒刑柒月，減為有期徒刑參月拾伍日
，如易科罰金以新台幣壹仟元折算壹日；又共同攜帶兇器竊盜，
累犯，處有期徒刑柒月，減為有期徒刑參月拾伍日，如易科罰金
以新台幣壹仟元折算壹日。應執行有期徒刑陸月，如易科罰金以
新台幣壹仟元折算壹日。扣案之乙炔切割器壹組沒收。
    事實及理由
一、犯罪事實：
    丙○○前因毒品案件，經台灣板橋地方方法院於90年1月5日
    ，以89年度重簡字第901號判處有期徒刑4月確定，於91年2
    月4 日執行完畢。仍不知悔改，復與陳明輝（業經本院判決
    ）共同基於意圖為自己不法所有之犯意聯絡，分別於96年1
    月22日凌晨1時許、96年1月23日凌晨1時許、96年1月25日23
    時許，由丙○○駕駛車牌號碼8481─DL號小客車搭載陳明輝
    ，前往台北縣平溪鄉○○段柴橋坑小段104 地號之攔砂壩上
    ，持丙○○所有客觀上足為凶器之乙炔切割器1 組，將該處
    地主陽光物業管理股份有限公司所設置之白鐵製護欄，以乙
    炔焊斷而竊取之。三次竊取白鐵共220 公斤，得手後載往台
    北縣汐止市○○路○段138之1 號李梁甜（另由檢察官偵結）
    經營之資源回收場變賣，共得款新台幣18000 元，由二人平
    分花用。嗣經警循線查獲，始知上情，並扣得乙炔切割器 1
    組。
二、認定事實所憑之證據及理由：
    前揭事實，業據被告於本院審理時供承不諱，核與被害人甲
    ○○、丁○○於偵查中指訴白鐵被竊之情節相符，並有證人
    李梁甜、林永祥證述被告與陳明輝變賣上開竊取白鐵之事實
    ，復有現場照片及銷贓照片在卷可稽，此外，有乙炔切割器
    1 組扣案可資佐證，足認被告之前揭自白與事實相符，應堪
    採信。本案事證明確，被告犯行堪以認定，應依法論科。
三、論罪科刑：
  (一)按刑法321條第1 項第3款之攜帶兇器竊盜罪，係以行為人攜
    帶兇器為其加重要件，此所謂兇器，其種類並無限制，凡客
    觀上足以對人之生命、身體安全構成威脅，具有危險性之兇
    器均屬之，且祇須行竊時攜帶此種具危險性之兇器為已足，
    並不以攜帶之初有行兇之意圖為必要（最高法院79年臺上字
    第5253號判例意旨參照），亦不以將該兇器自他地攜往行竊
    地為必要（最高法院62年臺上字第2489號判例意旨參照），
    是不問該兇器係行為人自行攜往行竊現場，或在竊盜現場臨
    時持以行竊，均應論行為人以攜帶兇器竊盜罪。查扣案之乙
    炔切割器1 組，均屬金屬材質，質地堅硬，倘持之朝人體揮
    打，對人之生命、身體安全均足以構成威脅，屬具有危險性
    之兇器。被告持以共同行竊，核其所為，均係犯刑法第321
    條第1項第3款之攜帶兇器加重竊盜罪。被告與陳明輝就上述
    3 次竊盜犯行，均有犯意之聯絡及行為之分擔，應論以共同
    正犯。又查被告有前開事實欄所載刑之執行完畢情形，有卷
    附臺灣高等法院被告前案紀錄表可按，其受有期徒刑之執行
    完畢，5 年以內故意再犯本件有期徒刑以上之罪，均為累犯
    ，均依刑法第47條第1項之規定加重其刑。又被告先後3次加
    重竊盜之犯行，時間不同，且犯意各別，應予分論併罰。
  (二)爰審酌被告不思以正途謀生，而為本案3 次竊盜犯行，其所
    為對社會秩序之維護及被害人財產法益侵害非微，並審酌其
    等竊得財物之價值非鉅、及被告犯後坦承犯行之態度等一切
    情狀，就被告所犯上述3 竊盜罪，分別量處如主文所示之刑
    。
  (三)又被告行為後，中華民國九十六年罪犯減刑條例業於96 年7
    月4日公布，並自同年7月16日起施行，依該條例第2條第1項
    3款規定：犯罪在96年4月24日以前者，除中華民國九十六年
    罪犯減刑條例另有規定外，有期徒刑、拘役或罰金，減其刑
    期或金額2分之1，且依本條例應減刑之罪，未經判決確定者
    ，於裁判時，減其宣告刑。依前項規定裁判時，應於判決主
    文同時諭知其宣告刑及減得之刑，同條例第7 條亦有明定。
    再按犯最重本刑為5 年以下有期徒刑以下之刑之罪，依本條
    例規定減為6 月以下有期徒刑、拘役者，應於為減刑裁判時
    ，併諭知易科罰金折算之標準，中華民國九十六年罪犯減刑
    條例第9 條復有明定，且減刑後之易科罰金或易服勞役之折
    算標準，仍宜照原標準定之，此觀之法院辦理九十六年度減
    刑案件應行注意事項第16點規定即明。查本件被告所犯上述
    三罪之犯罪日期，均在96年4 月24日前，且符合上述減刑條
    例得予減刑之規定，故爰於宣告刑後諭知其減得之刑，並定
    其應執行刑，且均於減得之刑及定應執行刑後諭知易科罰金
    之折算標準。
  (四)扣案之乙炔切割器1 組，為共犯丙○○所有供本案犯罪所用
    之物，應依刑法第38條第1項第2款予以宣告沒收。
據上論斷，應依刑事訴訟法第299條第1項前段，刑法第28條、第
321條第1項第3款、第47條、第41條第1 項前段、第51條第5款、
第38條第1項第2款，中華民國九十六年罪犯減刑條例第2條第1項
第3款、第7條、第9條，判決如主文。
本案經檢察官乙○○到庭執行職務。
中    華    民    國    97    年    5     月    21    日
                  刑事第四庭法    官  齊潔
以上正本證明與原本無異。
如不服本判決應於收受本判決後10日內向本院提出上訴書狀，其
未敘述上訴理由者，並得於提起上訴後10日內向本院補提理由書
狀（均須按他造當事人之人數附繕本）「切勿逕送上級法院」。
中    華    民    國    97    年    5     月    21    日
                            書 記 官  王月娥
附錄論罪法條
刑法第321條第1項
犯竊盜罪而有左列情形之一者，處六月以上、五年以下有期徒刑
：
一、於夜間侵入住宅或有人居住之建築物、船艦或隱匿其內而犯
    之者。
二、毀越門扇、牆垣或其他安全設備而犯之者。
三、攜帶兇器而犯之者。
四、結夥三人以上而犯之者。
五、乘火災、水災或其他災害之際而犯之者。
六、在車站或埠頭而犯之者。


司法院資訊處製作；財團法人民間司法改革基金會備份。
